臺灣高等法院民事判決　　　　　　　　　 99年度上字第891號
上　訴　人　祥越企業有限公司
法定代理人　陳國
訴訟代理人　林財生律師
被上訴人　　美地實業有限公司
法定代理人　杜仁成
訴訟代理人　陳柏廷律師
上列當事人間請求返還貨款事件，上訴人對於中華民國99年7月
6日臺灣板橋地方法院98年度訴字第228號第一審判決提起上訴，
本院於100年5月10日言詞辯論終結，判決如下：
    主  文
上訴駁回。
第二審訴訟費用由上訴人負擔。
    事實及理由
一、本訴部分：
(一)被上訴人起訴主張：
  1.被上訴人於民國97年6月24日及97年7月2日向上訴人採購「
    羽絨被」（下稱系爭契約），採購內容共分四種品項，計有
    ：
    (1)絲棉JIS（指日規）95/05（下稱「95/05羽被」，產品編
      號A-020、A-020L（L表大件，下同）。
    (2)羽被規格90/10（下稱「90/10羽被」），產品編號A-026-
      1、A-026S-1、A-026L-1（S表小件，下同）。
    (3)羽被規格70/30（下稱「70/30羽被」），產品編號A-028
      、A-028L。
    (4)羽被細粉（下稱「細粉被」，即通稱的小羽毛，係鴨毛的
      小羽毛），產品編號為A-004S、A-004、A-004L。
  2.因上訴人陸續交付之貨品有羽絨含量成分不足之瑕疵，兩造
    兩度於97年11月5日、97年11月12日進行協商，上訴人於協
    商時，承諾讓被上訴人退貨、退款，並表示事情若未解決，
    亦不會兌現其已收取之未到期貨款支票。被上訴人信其承諾
    ，於97年11月5日協商後開始將「95/05羽被」退貨予上訴人
    ，並於97年11月14日派員將退貨折讓證明單送至上訴人公司
    辦理退貨，惟上訴人事後竟未依承諾退款與被上訴人，是被
    上訴人自得請求上訴人給付「95/05 羽被」之退貨款新臺幣
    （下述金額如未特別標示幣別者，即同為新臺幣）454,304
    元。又上訴人所交付之其他品項貨品亦有瑕疵，被上訴人主
    張減少價金，故上訴人就減少價金之部分亦應退款予被上訴
    人，合計上訴人應退款1,878,950元。爰依兩造間之買賣關
    係請求並聲明：上訴人應給付被上訴人1,878,950元，及自
    起訴狀繕本送達之翌日起至清償日止，按年息5%計算之利息
    ；願供擔保聲請宣告假執行。（原審判決上訴人應給付被上
    訴人560,180元及自98年1月16日起至清償日止，按年息5%計
    算之利息，並駁回被上訴人其餘之訴；上訴人就其敗訴部分
    不服，提起上訴，被上訴人就其敗訴部分則未上訴，該部分
    業已確定），並於本院答辯聲明：上訴駁回。
(二)上訴人則以：伊給付之貨品除「95/05羽被」羽絨含量不足
    ，兩造已同意退貨處理外，其餘品項之貨品應採美國FTC標
    準，上訴人給付之貨品並無瑕疵。又上訴人之所以未就「
    95/05羽被」完成退款，係因該等貨品尚有被上訴人之商業
    標章，被上訴人未附銷售同意書，如上訴人銷售恐觸法，是
    自應待被上訴人出具同意書後，上訴人始辦理退款事宜。並
    為上訴聲明：(一)原判決不利於上訴人部分廢棄；(二)上開
    廢棄部分，被上訴人於第一審之訴及假執行之聲請均駁回。
二、反訴部分：
(一)上訴人起訴主張：系爭契約關於「90/10羽被」部分，因被
    上訴人指定使用特別規格之布料為被套，而該些布料生產後
    即屬特殊商品而僅能出貨予被上訴人，故兩造另簽「布料買
    賣合約」（下稱布套契約），由被上訴人以每米4.5元美元
    委託上訴人代購上開特殊花色被套布料，使用於被上訴人所
    訂購之系爭契約中之「90/10羽被」（總量為4,006件）。然
    於97年10月底，被上訴人之副總經理翁國益致電上訴人，稱
    因大環境不理想，且逢暖冬，故尚未出貨之部分要求暫緩出
    貨，斯時上訴人表示部分預定97年11月1日交貨之貨品已到
    港而不及暫緩外（共352件，總價356,185元），其餘部分同
    意配合被上訴人之銷貨進度，暫緩進口。迄至97年12月底，
    被上訴人先前要求暫緩交貨部分，均未有進一步指示何時交
    貨，惟羽絨被之銷售有其季節性，冬季一過恐銷售無門，上
    訴人於97年12月31日委律師發函向被上訴人催告促請依契約
    履行，惟被上訴人置之不理，其就契約之履行已有遲延，故
    上訴人自得依法解除關於系爭合約中尚未履行部分（即部分
    解除），爰以反訴起訴狀繕本之送達就被上訴人已下單而要
    求暫停進口之部分交易為解除之意思表示並依民法第260條
    之規定，請求損害賠償。上訴人之損害計有：(1)所失利益
    1,335,170元：按系爭契約未經履行部分總價5,143,452元，
    與該部分貨品上訴人向國外工廠進貨價格3,808,273元之價
    差計算）；(2)上訴人對第三人之違約賠償1,155,000元：因
    被上訴人不履行致上訴人對訴外人工廠下單定製所產生之違
    約賠償（原係美金35,000元，依兩造合約定時美元兌換新臺
    幣匯率1比33 計算得之）；(3)已到貨款356,185元：被上訴
    人應提領編號A-026~1、A0 26L~1、A004各48件、14件、300
    件，並給付該部分貨款；(4)上訴人代被上訴人購買「90/10
    羽被」之被套費用1,336,268元。以上合計4,182,632元。扣
    除前開被上訴人得請求之「95/05羽被」退貨款454,304元，
    上訴人尚得請求被上訴人給付3,728,328元。爰依債務不履
    行之法律關係，請求被上訴人損害賠償，並聲明：被上訴人
    應給付上訴人3,728, 328元，及自反訴起訴狀繕本送達翌日
    起至清償日止，按年息5%計算之利息；願供擔保聲請宣告假
    執行。（原審駁回上訴人之反訴；上訴人聲明不服，提起上
    訴），並為上訴聲明：(一)原判決廢棄；(二)被上訴人應給
    付上訴人3,728,328元，及自反訴起訴狀繕本送達之翌日起
    至清償日止，按年息5%計算之利息。
(二)被上訴人亦援引其於本訴之主張，並另以：上訴人已交付之
    貨品完全不具備應有的品質，除無法改善外，被上訴人對於
    上訴人「已到貨未交付」之貨品，更難期品質能達到約定之
    要求，本件係可歸責於上訴人之債務不履行，因此所生之不
    利益，上訴人應自負其責，不得請求損害賠償。又被上訴人
    同意上訴人解除關於系爭契約中尚未履行之部分等語，資為
    抗辯。並於本院聲明：請求駁回上訴。
三、兩造不爭執之事實：
(一)就「95/05羽被」部分：
    被上訴人於97年6月24日向上訴人訂購「95/05羽被」114件
    ，金額共445,200元，上訴人於97年9月15日交付114件貨品
    ，嗣因被上訴人爭執羽絨含量不符合兩造約定之日規JIS標
    準，兩造協商就此羽被未出售部分由被上訴人退貨，上訴人
    則予退款。被上訴人於97年11月14日退貨111件，上訴人原
    應退款454,304元，惟上訴人迄未退款（見原審卷一第11、
    16 頁、本院卷第34頁背面）。
(二)就「90/10羽被」部分：
    1.被上訴人於97年7月2日向上訴人訂購「90/10羽被」4006
      件，金額共8,228,432元，上訴人已交付1548件貨品，其
      餘部分尚未交貨。
    2.因被上訴人就此種羽被指定特別規格之布套，兩造就此種
      羽被另行簽訂「布套契約」，由被上訴人委託上訴人以每
      米4.5美元代購，使用於被上訴人所訂購之「90/10羽被」
      上。（見原審卷一第12、3 4頁）。
(三)就「70/30羽被」部分：
    1.被上訴人於97年6月24日向上訴人訂購「70/30羽被」224
      件，金額共283,028元，上訴人已交付224件貨品（見原審
      卷一第11頁）。
    2.被上訴人於該年度之百貨週年慶活動時，以降價方式將二
      種尺寸之「70/30羽被」，均以每件1980元之價格促銷出
      售完畢（見本院卷第48頁背面、第79頁）。
(四)被上訴人於97年7月2日向上訴人訂購「細粉被」1300件，金
    額共1,011,712元，上訴人已交付1204件貨品，其餘部分尚
    未交貨（見原審卷一第12頁）。
(五)被上訴人主張上訴人所交付之貨品有瑕疵，以起訴狀繕本之
    送達對上訴人依民法第354條、第359條、第227條第1項、第
    256條之規定解除契約（見原審卷一第7頁、第30頁，該起訴
    狀繕本於98年1月15日送達上訴人），嗣又於99年4月1 日具
    狀稱原解除契約之主張，變更為減少價金（見原審卷二第20
    3頁），該書狀於99年5月26日由上訴人之訴訟代理人收受（
    見原審卷二第201頁）。
(六)上訴人其後亦於98年3月3日當庭提出答辯暨反訴起訴狀，就
    系爭契約尚未出貨部分（指「90/10羽被」及「細粉被」尚
    有未交貨予被上訴人之部分，見本院卷第35頁背面）對被上
    訴人為解除契約之意思表示（見原審卷二第16-18頁，被上
    訴人於同日收受該訴狀）。被上訴人亦於本院99年10月7日
    行準備程序時，當庭同意就上開未出貨部分解除契約（見本
    院卷第35頁背面）。
(七)兩造曾分別於97年11月5日、97年11月12日為協商。
四、就本訴部分之本院判斷：
(一)就「95/05羽被」部分：
    查上訴人所交付之此規格羽被，因被上訴人爭執其羽絨含量
    不符日規JIS標準，兩造乃協商由被上訴人就此羽被退貨、
    退款，而被上訴人已退貨111件，上訴人原應退款454,304元
    之事實，為兩造所不爭執（見本院卷第34頁背面）。上訴人
    雖辯稱：因該等產品有被上訴人之商標，被上訴人未附銷售
    同意書，如上訴人銷售恐觸法，故應待被上訴人出具同意書
    後，再由上訴人辦理退款云云。惟其所辯兩造合意由被上訴
    人出具銷售同意書後再由上訴人退款乙節，完全未舉證以實
    其說。況系爭羽絨被係因被上訴人發現有瑕疵，被上訴人始
    須退貨以免影響商譽，該些退貨商品如上訴人欲出售處分，
    本即應予剪標處理，上訴人要求被上訴人出具銷售同意書，
    任由上訴人使用被上訴人之商標出售該些被上訴人認為之「
    瑕疵品」，上訴人上開要求於理於情均不合，顯無足採。是
    被上訴人就此貨品請求上訴人返還454,304元，應予准許。
(二)就「90/10羽被」部分：
    被上訴人主張：上訴人所提供之此系列貨品，其羽絨含量應
    依USA2000標準認定，而有羽絨含量不足之瑕疵，上訴人則
    否認之，並辯稱兩造係約定依美國FTC標準云云：
    1.查兩造不爭執之訂購確認單（見原審卷一第12頁），其上
      就此貨品之品名規格僅記載90/10，並未特別約定係以何
      標準認定最低羽絨含量。經本院將上開訂購確認單函詢台
      灣羽毛輸出業同業公會：若依業界交易常情判斷，該訂購
      確認單係採何種標準（見本院卷第84-88頁）？據該公會
      函覆：上開訂購確認單未載明羽絨採用標準，但後段描述
      提及「印花標98/02」，正確誠實的產品標示，理應填充
      物含絨量規格與最終商品卡牌標示一致，縱有誤差，也應
      在合理範圍內；然而單就「98/02」標示而言，無法合理
      判斷所採為何國之羽絨標準；上開訂購確認單對於產品規
      格缺乏一致性，標示不清，故難以判別採何種羽絨標準等
      語（見本院卷第92頁）。是可知兩造於訂約時，並未特別
      約定就本件貨品係採何種標準。
    2.按給付物僅以種類指示者，依法律行為之性質或當事人之
      意思不能定其品質時，債務人應給以中等品質之物，民法
      第200條第1項定有明文。上訴人雖辯稱：各國對羽絨之標
      示有許多規範、標準，如日本JIS標準、歐洲EN－12934標
      準、美國則由美國INFL（internationaldown&feather
      laboratory institute）制定有FTC標準及USA2000標準（
      見原審卷二第18頁、89-90頁），本件兩造係約定採美國
      FTC標準云云。惟查：
      (1)依我國經濟部標準檢驗局99年10月25日函：我國現行之
        精製水禽羽標準（註：現行標準係於97年8月15日公告
        ）「前一次」修訂公告之日期為74年5月18日（註：本
        件交易時間為97年6、7月間），依74年5月18日公告之
        該版本，僅規定羽絨之淨羽毛不得少於總量之94 %，細
        羽毛不得多於6%以上，其中含純羽絨不得少於總重量之
        88%（見本院卷第44頁至45頁）。足見，若依我國經濟
        部標準檢驗局公告之標準，純羽絨含量不得少於總重量
        之88%。
      (2)次查，若依世界各國之標準，貨品標籤標示為「90/10
        」（90% Down / 10% Feathers）之羽絨商品，依日本
        JIS標準，其最低羽絨含量為87(85)%；依歐洲EN-12934
        標準，其最低羽絨含量為85(80.95)%；依USA2000新美
        標，其最低羽絨含量為90%；至若為美國FTC標準，其最
        低羽絨含量則僅為63%（上述標準之最低羽絨含量，詳
        見原審卷二第28、29頁、本院卷第95頁）。是可知若依
        上訴人主張之美國FTC標準，其實際商品成分（最低羽
        絨含量）與商品之標示，容許將近30%之誤差（標示為
        90，容許最低為63%）；惟若依其餘日本JIS標準、歐洲
        EN-12934標準、或USA2000新美標，則僅容許5-10%以內
        之誤差（標示為90，容許最低分別為87(85)%、85(80.9
        5)%、90%），故若採上訴人主張之美國FTC 標準，顯然
        其貨品品質遠低於上開世界各國通行之標準及我國經濟
        部標準檢驗局公告之標準。
      (3)又查，本院依職權函詢台灣羽毛輸出業同業公會，據該
        公會函覆：各國產品標示基準規範，乃按各國法令規定
        ，目前業界普遍參照的產品標示標準為USA2000新美標
        、JIS日標、EN歐標，而依照美國法令，於2001年4月以
        後FTC舊美標已停用（見本院卷第56頁）。依照業界習
        慣，羽絨原料交易買賣之時，雙方會事前約定闡明最低
        含絨量需求及對應的化驗方式，避免日後紛爭。台灣常
        見業界習慣約定採用的有：日標、新美標、或是貨物最
        低含絨值須通過雙方約定某化驗室檢驗。自2001年FTC
        舊美標停用後，有信譽的羽絨原料廠家也多從善如流，
        改採新美標為唯一美國羽絨標準。就業界經驗來看，自
        2001年至2008年，歷經7年時間，羽毛業界製造商對於
        USA2000取代FTC舊標準一事理應早已知悉等語，此有該
        公會99年11月18日台會耀字第133號函、100年3月5日台
        會耀字第144號函附卷可稽（見本院卷第91頁）。再參
        酌被上訴人所提出上訴人不爭執真正（見原審卷二第
        238頁）之兩造於97年11月5日之協商譯文：被上訴人之
        法定代理人杜仁成稱：「你說花布(90/10)．．．我再
        強調這調我買90%的，你簽約簽90%，但是實際上你就沒
        達到90%。」；上訴人之代理人陳國峰則回答：「董事
        長你這樣說有道理啦」；杜仁成又稱：「．．．要有個
        標準，如果90%就依90%標準來說，不能說你這件是50%
        你跟我說是90%」；陳國峰亦回答：「這我同意啦」（
        見原審卷二第214頁）；杜仁成再稱：「我買90%就是
        90%，不是說90%你用70%當作90%，不是這樣的」；陳國
        峰亦回答：「對」等語（見原審卷二第220頁），堪認
        兩造於97年11月5日協商時不否認系爭羽絨貨品之品質
        應依訂約斯時業界交易常情認定之。
      (4)按民法第148條第2項規定：行使權利，履行義務，應依
        誠實及信用方法。FTC舊美標既早已於2001年4月以後為
        美國所停用，且自該舊美標停用後至2008年歷經7年時
        間，羽毛業界製造商對於USA2000標準取代FTC舊標準一
        事早已知悉，上訴人猶辯稱兩造於97年間所訂立之系爭
        契約係採該FTC舊美標云云，顯違反業界交易常情，悖
        於誠信原則，亦不符合民法第200條第1項規定上訴人應
        給付「中等品質」貨物之義務，上訴人所辯自無可採。
    3.上訴人雖主張系爭契約約定之「90/10羽被」單價，依其
      尺寸：小（152×212cm）、中（182×212c m）、大（242
      ×212cm）分別為1,700元、2,042元及2,700元，如依USA2
      000新美標，其羽絨含量須達90%，即與JIS「95/05羽被」
      價格相當，然兩造關於JIS「95/05羽被」中、大尺寸之單
      價分別約定為3,780元、4970元，高於系爭契約約定之「
      90/10羽被」單價甚多，足徵兩造就「90/10羽被」係約定
      FTC舊美標云云。惟觀諸兩造簽訂之訂購確認單（見原審
      卷一第11、12頁），其下方備註欄位所記載各貨品之交易
      條件實乃不同，JIS「95/05羽被」另含「鹿皮絨袋，正面
      繡MONTAGUT繡線R732金色不開窗」，而「90/10羽被」則
      由兩造另行簽訂布套契約由被上訴人另行支付價金（換言
      之上訴人已減少被套布料之成本），從而，上訴人主張以
      兩造就系爭「95/05羽被」、「90/10羽被」所約定之價格
      加以比較，即可認定兩造斯時係約定採FTC舊美標云云，
      並無足採。
    4.綜上，本件兩造之訂購確認單，雖未特別明定就本件商品
      係採何種標準，惟揆諸上開民法之規定，上訴人所提供之
      商品仍應符合中等品質之要求而符合業界交易慣例，無論
      是依我國經濟部標準檢驗局之規範、或係依羽絨業界自20
      01年4月以後通行之業界常採標準（日標、歐標或新美標
      ），系爭貨品的中等品質，均無從解釋為係採FTC舊美標
      （註：該標準容許商品實際成分與其商品標示誤差將近
      30%，違反誠實標示及誠信原則）。而查，系爭「90/10羽
      被」經兩造會同抽樣二件委請經濟部標準檢驗局鑑定結果
      ，其羽絨含量僅達66.3%、64. 7%，此有經濟部標準檢驗
      局試驗報告附卷可稽（見原審卷二第184頁），是足見上
      訴人所交付之「90/10羽被」，並不符合業界交易慣例之
      中等品質而有嚴重瑕疵。
    5.按買賣因物有瑕疵，而出賣人應負擔保之責者，買受人得
      解除其契約或請求減少其價金。但依情形，解除契約顯失
      公平者，買受人僅得請求減少價金，民法第359條定有明
      文。依前開規定，買受人固得就解除契約或減少價金擇一
      行使，但依情形，如解除契約顯失公平者，買受人僅得請
      求減少價金，足見立法意旨認為對出賣人而言，解除契約
      較減少價金不利，因而為民法第359條但書之規定。本件
      被上訴人原係主張解除系爭契約，請求返還已交付之貨款
      ，嗣則改為減少價金，對上訴人而言殊無不利。況上訴人
      就系爭契約已給付大部分貨品予被上訴人，而被上訴人亦
      已將部分貨品出售，本件如准被上訴人解除契約並請求返
      還全部買賣價金，確實對上訴人顯失公平，故應認被上訴
      人減少價金之請求，洵屬有據，應予准許。（註：茲因原
      審判決認被上訴人就「90/10羽被」減少價金之主張為無
      理由，而駁回被上訴人就此系列退還貨款之全部請求，被
      上訴人就此部分並未上訴，該部分已確定，故就此系列貨
      品並無再論應如何減少價金之必要，附此敘明。）
(三)就「70/30羽被」部分：
    1.被上訴人亦主張上訴人所提供之此系列貨品有羽絨含量不
      足之瑕疵，並提出全國公證檢驗股份有限公司於98年2月9
      日所作之檢驗報告（報告中記載：上訴人所提供之「70/3
      0 羽被」，其羽絨含量僅有22.5%，見原審卷二第184頁）
      為證。上訴人則否認上開檢驗報告之真正，並辯稱兩造係
      約定依美國FTC 標準，系爭貨品並無瑕疵云云。查系爭「
      70/30羽被」因被上訴人已於週年慶活動中以促銷方式全
      部售磬，已無從再送鑑定。上訴人雖否認其所給付之「70
      /30羽被」亦有瑕疵，惟依兩造所各自提出之99年11月12
      日錄音譯文，其最前面幾句對話內容乃相同，內容如下：
      被上訴人法定代理人杜仁成：「這條(70/30)你是驗幾%？
      」；上訴人之法定代理人陳國峰回答：「這條比較不夠，
      不夠一些（一點點）」；杜仁成回稱：「不夠一些？！，
      我驗是不夠很多」；陳國峰則答稱：「沒關係啦，不夠3%
      和不夠很多的意思是一樣的，我直接向董萋長報告，看你
      那邊有幾百件你都可以退給我」（見原審卷二第200頁、
      第227頁兩造各自提出之譯文）。依上情可知，上訴人於
      上開錄音譯文中已承認「70/30羽被」有羽絨含量不足之
      瑕疵。再參酌上訴人所不爭執（見原審卷二第238頁）之
      97 年11月5日兩造協商錄音譯文，上訴人之妻稱：「我合
      約上有寫JIS就是JIS標準」、「剩下沒寫就是FTC標準」
      、「我們工廠就是只做二種標準而已」等語（見原審卷二
      第220頁）。則依上訴人之邏輯，其於97年11月12日回答
      杜仁成「這條(70/30 )你是驗幾%？」之問題時，仍係採
      FTC舊美標之標準而為回答：「這條比較不夠，不夠一些
      （一點點）」等語，由此可知，上訴人所給付之「70/30
      羽被」，其羽絨含量縱依上訴人自己主張之FTC舊美標標
      準加以檢示亦仍不足（註：依FTC舊美標，標示「70/30」
      之商品最低羽含量為49%），是足見被上訴人所提出之檢
      驗報告記載上訴人給付之「70/30羽被」其羽絨含量僅有
      22.5%，尚非無稽。而本件若上訴人所給付之貨品品質僅
      達上訴人主張之FTC舊美標標準，已不符合業界交易慣例
      之中等品質（理由已如前述），更何況上訴人所交付之「
      70/30羽被」，其羽絨含量竟未達FTC舊美標之標準，是益
      堪認上訴人所給付之「70/30羽被」其品質確有嚴重瑕疵
      。
    2.本件如准被上訴人解除契約，請求返還全部買賣價金，對
      上訴人顯失公平，故應認被上訴人主張減少價金，洵屬有
      據（理由已如前述）。又本院函詢台灣區羽毛輸出業同業
      公會：依我國國內廠商之交易慣例，如商品羽絨含量不符
      約定之品質，而交易雙方「未於契約內約定」亦「無法合
      意」如何減價時，應如何減價較為公平？據該公會函覆：
      「羽絨產品的品質糾紛，常見方式為整批退貨索賠，或是
      經過雙方商議同意後，依照實際生產出來的產品品質來降
      級產品規格販賣，但衍生之相關返工費用（例如：換標、
      宣傳品重新印製），另行商議賠償；另賣方交貨未達標準
      所衍生之買方損失，亦可能另行提出賠償等語（見本院卷
      第85、92頁）。是可知本件被上訴人請求減少價金之金額
      ，應按該有瑕疵之羽絨商品實際品質「降級後」之價值加
      以認定，較為公允。上訴人主張應依系爭「70/30羽被」
      之實際羽絨含量，與百分之49（註：FTC舊美標之標準）
      之比例，按細粉被之價格比例計算，洵無足取。
    3.本件依前述，上訴人所給付之「70/30羽被」，其羽絨含
      量顯未達FTC舊美標之49%標準，而依被上訴人所提出之檢
      驗報告記載該羽被之羽絨含量僅有22.5%，其羽絨含量如
      此低，與「細粉被」（註：成分為鴨毛之小羽毛）之保暖
      度無大差別，市場上價格應不致有太大差異。若依兩造系
      爭契約所約定之「細粉被」價格計算，兩造就細粉被之交
      易僅有182×212 cm之規格，單價為768元，參諸系爭契約
      其他規格產品，182×212cm之單價均約為242×212cm單價
      之75%，故關於242×212cm規格之細粉被單價以1,024元（
      768÷75%＝1,024）為計，應屬適宜。如以兩造就「70/30
      羽被」所約定之單價（182×212 cm、242×212cm規格之
      單價分別為1,227元、1, 636元），與兩造就細粉被約定
      之單價（上開二規格之單價分別為768元、1,024元）比較
      計算差額，就上開二規格其單件價差分別為459元、612元
      。此斟諸兩造於系爭契約中就182x212規格之羽被，約定
      「95/ 05羽被」之單價為3780元、「90/10羽被」之單價
      為2042元、「70/30羽被」之單價為1227元，其羽絨成分
      每相差一級，價差即達1700元及800元之譜。本件不論上
      訴人所給付之「70/30羽被」，其實際羽絨含量係百分之
      四十幾或是被上訴人檢驗之22.5%，均與依市場交易誠信
      符合「70/ 30羽被」品質之羽絨商品（註：依日本JIS標
      準，其最低羽絨含量為67(65)%；依歐洲EN-12934標準，
      其最低羽絨含量為65(61.90)%；依USA2000新美標，其最
      低羽絨含量為70%，詳見原審卷二第29頁、本院卷第95頁
      ），其品質已相差「數等級」，故上訴人所給付之「
      70/30 羽被」，按其實際品質，就上開二規格（182×212
      cm、242×212cm）分別減少價金459元、612元，經核上開
      其他等級貨品之價差，尚屬合理相當。又查被上訴人就上
      開二規格（182×212 cm、242×212cm）分別訂購204件、
      20件，是被上訴人就上開二規格得請求減少價金暨退還貨
      款之金額分別為93,636元、12,240元，合計105,876元，
      被上訴人逾此部分之請求則無從准許。
(四)綜上，於本訴部分，被上訴人就「95/05羽被」、「70/30」
    羽被貨品，分別請求退款454,304元、減少價金暨退款105,
    876元，為有理由，應予准許。從而，被上訴人依據買賣關
    係，請求上訴人應給付560,180元，及自起訴狀繕本送達之
    翌日（即98年1月16日）起至清償日止，按年息5%計算之利
    息，為有理由，應予准許。
五、就反訴部分之本院判斷：
    本件上訴人主張：被上訴人無故拒絕受領貨品，故伊主張解
    除未出貨部分之契約，並請求損害賠償；而被上訴人則抗辯
    ：因上訴人已交付之貨品有嚴重瑕疵，難期其餘貨品能達約
    定品質，故拒絕交貨，上訴人應自負其責，不得請求損害賠
    償，且被上訴人同意上訴人解除關於系爭契約中尚未履行之
    部分等語。經查：
(一)上訴人先前交付之「90/10羽被」、「70/30羽被」等貨品確
    有嚴重瑕疵（理由已如前述），被上訴人拒絕受領其餘尚未
    交付之貨品，自有正當理由。故上訴人以被上訴人拒絕受領
    給付（或遲延履約）而有債務不履行之情形為由，主張解除
    系爭契約並請求損害賠償，自屬無據。
(二)上訴人所給付之細粉被，兩造雖均不爭執並無瑕疵，惟上訴
    人於98年3月3日當庭提出答辯暨反訴起訴狀，就系爭契約尚
    未交貨部分即「90/10羽被」及「細粉被」尚未交貨部分，
    對被上訴人為解除契約之意思表示。上訴人之訴訟代理人於
    本院99年10月7日準備程序時，當庭再次陳述其解除契約之
    內容，而被上訴人當庭亦同意就上開未出貨部分解除契約（
    見本院卷第35頁背面），是堪認兩造已合意就「90/10羽被
    」及「細粉被」尚未交貨部分，均解除契約。
(三)上訴人主張被上訴人債務不履行既屬無理由，則其依民法第
    260條之規定請求損害賠償，包括：(1)所失利益1,335,170元
    、(2)上訴人對第三人之違約賠償1,155,000元，均屬無理由
    ，應予駁回。
(四)依上述，兩造就「90/10羽被」及「細粉被」之未出貨部分
    既已合意解除契約，則上訴人主張被上訴人應提領編號A-02
    6 ~1、A026L~1、A004之「90/10羽被」及「細粉被」已到貨
    各48件、14件、300件，並給付該部分貨款356,185元，亦屬
    無理由，應予駁回。
(五)按因主物有瑕疵而解除契約者，其效力及於從物，民法第36
    2條第1項定有明文。本件上訴人所給付之「90/10羽被」有
    前述羽絨含量不足之嚴重瑕疵，且兩造已合意就「90/10 羽
    被」尚未交貨部分解除契約，已如前述。而查，上訴人與被
    上訴人另訂立之布套契約，既係作為「90/10羽被」被套之
    用，該被套自屬被上訴人所購「90/10羽被」之從物，而上
    開「90/10羽被」主物之尚未交貨部分，既經解除契約，被
    上訴人亦無受領其餘被套之實益，是依民法第362條第1項之
    規定，上開主物解除契約之效力自及於從物之布套契約，故
    上訴人依上開布套契約請求被上訴人履行給付其代購被套之
    費用1,336,268元，亦屬無據，應予駁回。
六、從而，就本訴部分，被上訴人依兩造間之買賣關係，請求上
    訴人給付560,180元，及自98年1月16日起至清償日止，按週
    年利率5%計算利息之範圍內，為有理由，應予准許。就反訴
    部分，上訴人請求被上訴人給付3,728,328元及自反訴起訴
    狀繕本送達之翌日起至清償日止，按年息5%計算之利息，為
    無理由，應予駁回，其假執行之聲請亦因而失所附麗，自應
    併予駁回。原審就上開本訴及反訴部分判決上訴人敗訴，並
    依兩造之聲請分別為供擔保准、免假執行之宣告，於法並無
    不合。上訴意旨指摘原判決不當，求予廢棄改判，為無理由
    ，應予駁回。
七、上訴人雖請求將系爭契約之訂購確認單再送台灣羽毛輸出同
    業公會函詢，就該訂購確認單之交易價格比對分析系爭契約
    究採何種標準，惟本院前已將系爭契約之訂購確認單送請該
    公會鑑定，該公會已函覆無從判別兩造究係合意採何種標準
    ，況本件各種貨品之交易條件既有不同，單純自訂購確認單
    上之單價，亦無從確認兩造係合意採何種標準（理由已如前
    述），故上訴人請求再送上開公會函詢，核無必要。又本件
    事證已臻明確，兩造其餘攻擊防禦方法及舉證，經本院詳加
    審酌後，或與本件之爭執無涉，或對本件判決結果不生影響
    ，爰不一一論述，併此敘明。
八、據上論結，本件上訴為無理由，依民事訴訟法第449條第1項
    、第78條，判決如主文。
中    華    民    國   100    年    5     月    24    日
                    民事第十庭
                        審判長法  官  張宗權
                              法  官  周玫芳
                              法  官  林曉芳
正本係照原本作成。
如不服本判決，應於收受送達後20日內向本院提出上訴書狀，其
未表明上訴理由者，應於提出上訴後20日內向本院補提理由書狀
（均須按他造當事人之人數附繕本）上訴時應提出委任律師或具
有律師資格之人之委任狀；委任有律師資格者，另應附具律師資
格證書及釋明委任人與受任人有民事訴訟法第466條之1第1項但
書或第2項（詳附註）所定關係之釋明文書影本。如委任律師提
起上訴者，應一併繳納上訴審裁判費。
中    華    民    國   100    年    5     月    25    日
                              書記官  鄭淑昀
附註：
民事訴訟法第466條之1（第1項、第2項）：
對於第二審判決上訴，上訴人應委任律師為訴訟代理人。但上訴
人或其他法定代理人具有律師資格者，不在此限。
上訴人之配偶、三親等內之血親、二親等內之姻親，或上訴人為
法人、中央或地方機關時，其所屬專任人員具有律師資格並經法
院認為適當者，亦得為第三審訴訟代理人。